【裁判字號】    95,上訴,2964
【裁判日期】    950929
【裁判案由】    毒品危害防制條例
【裁判全文】
臺灣高等法院刑事判決                95年度上訴字第2964號
上  訴  人  甲○○
即  被  告
上列上訴人因毒品危害防制條例案件，不服臺灣士林地方法院95
年度訴字第70號，中華民國95年5月17日第一審判決（起訴案號
：臺灣士林地方法院檢察署94年度毒偵字第1901號；移送併案審
理案號：臺灣板橋地方法院檢察署94年度毒偵字第5971號、臺灣
桃園地方法院檢察署95年度毒偵字第736號、臺灣士林地方法院
檢察署95年度毒偵字第389號），提起上訴，本院判決如下：
    主  文
上訴駁回。
    事實及理由
一、本案經本院審理結果，認第一審以上訴人即被告甲○○犯毒
    品危害防制條例第十條第一項之施用第一級毒品罪、及第十
    條第二項之施用第二級毒品罪，均依連續犯及累犯規定加重
    其刑後，分別判處有期徒刑十月及有期徒刑六月，應執行有
    期徒刑一年二月，並諭知扣案之海洛因十五包、安非他命六
    包沒收銷燬，注射針筒、分裝袋及鏟管等物沒收，認事用法
    及量刑均無不當，應予維持，並引用第一審判決書記載之事
    實、證據及理由（如附件）。
二、被告上訴意旨略以：被告有三名子女及母親要扶養，目前有
    正當工作，並決心戒除惡習，請予輕判等語。惟查原判決經
    審酌被告前因施用毒品，經觀察、勒戒後並強制戒治又犯本
    罪，素行非佳，及被告犯罪次數及犯罪戕害自己身體健康及
    犯罪後供認犯行等一切情狀，就施用第一級毒品部分量處有
    期徒刑十月，施用第二級毒品部分量處有期徒刑六月，並定
    應執行刑為一年二月，量刑並無過重情形，上訴意旨稱原審
    量刑過重請求輕判，為無理由，應予駁回。
三、被告行為後，刑法於九十四年二月二日修正公布，並於九十
    五年七月一日施行，修正後之刑法已刪除第五十六條連續犯
    之規定，此雖非犯罪構成要件之變更，但顯已影響行為人刑
    罰之法律效果，自屬法律有變更，依新法第二條第一項規定
    ，比較新、舊法結果，仍應適用較有利於被告之行為時法律
    即舊法論以連續犯（最高法院九十五年第八次刑事庭會議決
    議參照）。又刑法第五十一條亦同時修正施行，修正前刑法
    第五十一條第五款規定：「宣告多數有期徒刑者，於各刑中
    之最長期以上，各刑合併之刑期以下，定其刑期。但不得逾
    二十年。」，修正後刑法第五十一條第五款規定：「宣告多
    數有期徒刑者，於各刑中之最長期以上，各刑合併之刑期以
    下，定其刑期。但不得逾三十年。」，比較結果，修正後刑
    法並非較有利於行為人，依刑法第二條第一項前段之規定，
    仍應依修正前刑法，定其應執行之刑。又行為後法律有變更
    者，依修正前刑法第二條第一項之規定，以適用裁判時法為
    原則，如行為時法有利於行為人，則例外適用行為時法；依
    修正後刑法第二條第一項規定，以適用行為時法為原則，惟
    如裁判時法有利於行為人，則例外的適用裁判時法。以往實
    務見解，認原判決未及比較適用新舊法時，上訴後，雖比較
    結果以舊法有利於行為人，而原判決別無其他撤銷事由，仍
    應由本院以此為由撤銷改判。惟修正後之規定係以適用行為
    時法為原則，因此原判決雖未及比較適用，然上訴本院後，
    經比較新舊法，行為後之法律並非較有利於行為人，仍應適
    用行為時法，則原判決適用行為時法即無不當，自不構成撤
    銷之事由。
據上論結，應依刑事訴訟法第三百七十三條、第三百六十八條，
判決如主文。
本案經檢察官呂文忠到庭執行職務。
中    華    民    國    95    年    9     月    29    日
                  刑事第十九庭  審判長法  官  宋  祺
                                      法  官  陳憲裕
                                      法  官  蔡明宏
以上正本證明與原本無異。
施用第一級毒品如不服本判決，應於收受送達後十日內向本院提
出上訴書狀，其未敘述上訴之理由者並得於提起上訴後十日內向
本院補提理由書（均須按他造當事人之人數附繕本）。
施用第二級毒品部分不得上訴。
                                      書記官  張美華
中    華    民    國    95    年    9     月    29    日
附錄本案論罪科刑法條全文
毒品危害防制條例第10條
施用第一級毒品者，處6 月以上5 年以下有期徒刑。
施用第二級毒品者，處3 年以下有期徒刑。


司法院資訊處製作；財團法人民間司法改革基金會備份。
